臺灣臺南地方法院刑事判決
109年度交易字第1076號
聲  請  人  臺灣臺南地方檢察署檢察官
被      告  林嘉雄





上列被告因公共危險案件，經檢察官聲請簡易判決處刑（109年
度偵字第19081號），本院認不宜以簡易判決處刑（109年度交簡
字第3309號），改依通常程序進行，被告於準備程序中就被訴事
實為有罪之陳述，經告知簡式審判程序之旨，並聽取被告與公訴
人意見後，本院裁定以簡式審判程序進行審理，判決如下：
    主  文
甲○○駕駛動力交通工具而吐氣所含酒精濃度達每公升零點二五毫
克以上，累犯，處有期徒刑拾月。
    事實及理由
壹、程序事項：按被告甲○○所犯為死刑、無期徒刑、最輕本刑3
    年以上有期徒刑以外之罪，亦非屬高等法院管轄之第一審案
    件，其於準備程序就被訴事實為有罪陳述，經告知簡式審判
    程序之旨，並聽取檢察官、被告之意見後，本院依刑事訴訟
    法第273條之1第1項規定裁定進行簡式審判程序，則本案之
    證據調查，依同法第273條之2規定，不受同法第159條第1項
    、第161條之2、第161條之3、第163條之1及第164條至第170
    條所規定證據能力認定及調查方式之限制，合先敘明。
貳、實體事項：
一、本件犯罪事實及證據，均引用檢察官聲請簡易判決處刑書（
    如附件）之記載，並補充如下：
　㈠事實部分，聲請簡易判決處刑書「犯罪事實」欄第9至10行「
    現場測得甲○○吐氣所含酒精濃度達每公升1.15毫克」補充為
    「於同日上午10時31分在現場測得甲○○吐氣所含酒精濃度達
    每公升1.15毫克」。
　㈡證據部分，「道路交通事故照片」補充為「道路交通事故現
    場照片21張」，並增列「監視錄影畫面截圖3張」、「財團
    法人工業技術研究院呼氣酒精測試器檢定合格證書影本」、
    「證號查詢機車駕駛人資料」、「本院109年11月20日公務
    電話紀錄」為證據。
二、論罪科刑：　　
  ㈠核被告甲○○所為，係犯刑法第185 條之3 第1 項第1 款之駕
    駛動力交通工具而吐氣所含酒精濃度達每公升0.25毫克以上
    之罪。
  ㈡本件有累犯加重其刑之適用：經查，被告前因竊盜、違反家
    庭暴力防治法、違反性騷擾防治法、傷害、贓物、妨害自由
    等案件，經本院以104年度聲字第440號裁定應執行有期徒刑
    3年4月確定，於108年6月18日徒刑執行完畢，有臺灣高等法
    院被告前案紀錄表在卷足參（見本院卷第38至43頁），其於
    上述有期徒刑執行完畢後5 年內之109年10月9日，故意再犯
    本件有期徒刑以上之罪，為累犯。本院審酌被告於前案刑罰
    執行完畢不久，即再度涉犯本案，顯見被告雖經刑罰之執行
    ，仍未能有所悔悟、反省，對刑罰之感應力薄弱，具有特別
    惡性，縱經本院依累犯規定加重其刑，亦未使被告所受刑罰
    超過其所應負擔之罪責而有過苛之情形，參照司法院釋字第
    775 號解釋意旨，爰依刑法第47條第1 項規定加重其刑。
  ㈢爰審酌被告明知機車駕照已因酒駕前案註銷，本不得騎乘機
    車，竟於飲酒後吐氣所含酒精濃度已達每公升0.25毫克以上
    之情形下，隨即騎乘機車上路，且絲毫不顧路上其他綠燈直
    行車輛，逆向騎入路口，上路僅約1分鐘，隨即與蔡順吉所
    騎乘之機車發生碰撞，經警到場處理，測得吐氣所含酒精濃
    度數值高達每公升1.15毫克，酒醉程度甚為嚴重，依被告當
    下駕駛情形及其嗣後製作筆錄時對於案發過程均記憶不清，
    顯見其於本案發生當下應已達泥醉狀態，且被告先前已有其
    他不能安全駕駛之公共危險前案紀錄（前3次參本院交簡卷
    第15、26、52頁之被告前案紀錄表），本案已屬第4次犯酒
    駕犯罪，其明知飲酒後不得駕駛車輛，以及酒醉駕車對他人
    生命、身體或財產法益所造成之危險，仍為本件犯行，除漠
    視自身安危，更罔顧法律規範與公眾道路通行之安全，對公
    眾交通往來顯已造成潛在之高度危險，所為實不足取；再審
    酌被告前有竊盜、賭博、搶奪、施用毒品、詐欺、傷害等案
    件之前案紀錄（參被告前案紀錄表，構成累犯之前案紀錄於
    此不再重複審酌），素行難謂良好；另考量被告坦承犯行之
    犯後態度；兼衡被告學歷為專科肄業之智識程度，未婚、育
    有1女現年11歲（由該女母親照顧）、入監前從事鷹架工程
    之家庭生活狀況（參本院卷第91頁）等一切情狀，量處如主
    文所示之刑，以示懲儆。
據上論斷，應依刑事訴訟法第273條之1第1項、第299條第1項前
段、第310條之2、第454條第2項，刑法第185條之3第1項第1款、
第47條第1項，刑法施行法第1條之1第1項，判決如主文。
本案經檢察官董詠勝聲請以簡易判決處刑，檢察官乙○○到庭執行
職務。
中　　華　　民　　國　　109 　年　　12　　月　　25　　日
                  刑事第三庭　法　官  陳郁婷
以上正本證明與原本無異。
如不服本判決，應於收受本判決後20日內向本院提出上訴書狀，
並「應敘述具體理由」。其未敘述上訴理由者，應於上訴期間屆
滿後20日內向本院補提理由書狀（均須按他造當事人之人數附繕
本）「切勿逕送上級法院」。 
  　　　　　　　　　　　　　　書記官　林怡芳
中　　華　　民　　國　　109 　年　　12　　月　　28　　日
　　　　　　　　　
附錄本案論罪科刑法條
中華民國刑法第185條之3第1項
駕駛動力交通工具而有下列情形之一者，處 2 年以下有期徒刑
，得併科 20 萬元以下罰金：
一、吐氣所含酒精濃度達每公升零點二五毫克或血液中酒精濃度
    達百分之零點零五以上。
二、有前款以外之其他情事足認服用酒類或其他相類之物，致不
    能安全駕駛。
三、服用毒品、麻醉藥品或其他相類之物，致不能安全駕駛。
　　
【附件】
臺灣臺南地方檢察署檢察官聲請簡易判決處刑書　
                                    109年度偵字第19081號
　　被　　　告　甲○○　男　42歲（民國00年0月00日生）
　　　　　　　　　　　　住○○市○○區○○路00號
                       ○○○○○○○○關廟辦公處）
　　　　　　　　　　　　居臺南市○○區○○路000號
　　　　　　　　　　　　國民身分證統一編號：Z000000000號
上列被告因公共危險案件，業經偵查終結，認宜以簡易判決處刑
，茲將犯罪事實及證據並所犯法條分敘如下：
　　　　犯罪事實
一、甲○○前因竊盜案件，業經臺灣臺南地方法院以103年度審訴
    字第25號判有期徒刑7月確定，與其他案件合併執行，甫於
    民國108年6月18日執行完畢。詎猶不知悔改，明知飲酒後已
    不得駕駛動力交通工具，仍於109年10月9日10時9分前之某
    時、地飲用酒精飲料後，騎乘車牌號碼000-000號重型機車
    上路，嗣於109年10月9日10時9分，行經臺南市○○區○○路000
    號前，不慎與蔡順吉所騎乘車牌號碼000-000號重型機車發
    生碰撞並致其受有傷害（過失傷害部分未據告訴），經警據
    報前往現場處理，現場測得甲○○吐氣所含酒精濃度達每公升
    1.15毫克，始悉上情。
二、案經臺南市政府警察局永康分局移送偵辦。
　　　　證據並所犯法條
一、上揭犯罪事實，業據被告甲○○於警詢及偵查中坦承不諱，核
    與證人蔡順吉於警詢時證述情節相符，復有酒精測定紀錄表
    、臺南市政府警察局舉發違反道路交通管理事件通知單、道
    路交通事故現場圖、道路交通事故調查表(一)(二)、道路交
    通事故照片等在卷可稽，是被告犯嫌應堪認定。
二、核被告所為，係犯刑法第185條之3第1項第1款之公共危險罪
    嫌。又被告前經法院判處有期徒刑以上之刑，有本署刑案資
    料查註紀錄表可參，其於5年內故意再犯本件有期徒刑以上
    之罪，為累犯，請依刑法第47條第1項規定加重其刑。
三、依刑事訴訟法第451條第1項聲請逕以簡易判決處刑。
    此  致
臺灣臺南地方法院
中　　華　　民　　國　　109 　年　　10　　月　　29　　日
　　　　　　　　　　　　　　　檢察官   董 詠 勝
本件證明與原本無異
中　　華　　民　　國　　109 　年　　11　　月　　4 　　日
                              書記官   何 佩 樺